【裁判字號】    97,交抗,366
【裁判日期】    970416
【裁判案由】    聲明異議
【裁判全文】
臺灣高等法院臺中分院刑事裁定         97年度交抗字第366號
抗  告  人
即受處分人  甲○○
上列抗告人因違反道路交通管理處罰條例案件，不服臺灣臺中地
方法院中華民國97年2月29日所為裁定（96年度交聲字第1439 號
）提起抗告，本院裁定如下:
    主  文
抗告駁回。
    理  由
一、抗告意旨略以：抗告人即受處分人甲○○（下稱抗告人）於
    民國96年11月9日晚間 10點左右下班返家，自臺中市往太平
    市區○○○○○路與宜欣路口土銀附近，於右轉土銀並未闖
    紅燈即遭警員攔下，抗告人當場未詳視罰單內容便簽名於上
    ，返家後發現罰單上記載闖紅燈，惟抗告人當時僅因急欲返
    家而紅燈右轉便遭警員攔下開單，並未有闖紅燈之事實，抗
    告人若闖紅燈，警員亦不可能馬上攔下，因抗告人紅燈右轉
    後，即被立於路口之警員迅速攔下，且於下個路口便要二段
    式左轉往7-11便利商店方向經宜欣國小往太平方向返家，如
    何可能有闖紅燈之事實，請求鈞院撤銷原裁定，更為妥適之
    判斷。
二、按汽車駕駛人駕駛汽車未隨身攜帶駕駛執照者，處新臺幣30
    0元以上600元以下罰鍰；行經有燈光號誌管制之交岔路口闖
    紅燈者，處新臺幣1800元以上5400元以下罰鍰，併記違規點
    數3點，道路交通管理處罰條例第25條第 1項第3款、第53條
    第1項、第63條第1項第3款分別定有明文。
三、經查：
  (一)抗告人於 96年11月9日22時30分許，在臺中縣太平市○○路
    與宜欣路52巷口，有「駕車行經燈光號誌管制之交岔路口闖
    紅燈」及「駕駛汽車未隨身攜帶駕駛執照」之違規情事，遭
    警攔停當場舉發之情，有臺中縣警察局舉發違反道路交通管
    理事件通知單（中縣警交字第HC0000000 ）、交通部公路總
    局臺中區監理所裁監稽違字第裁 61-HC0000000號裁決書各1
    份在卷可稽。
  (二)關於闖紅燈部分，抗告人並不否認其有違反燈光號誌指示之
    違規，僅辯稱其是從新光橋右轉宜昌路，應係紅燈右轉，而
    非直行闖紅燈云云。惟證人即舉發警員林嘉文於原審96年12
    月26日訊問時，業已證稱：宜昌路與宜欣路52巷口是呈Ｔ字
    路口，伊當時站立在宜昌路上，看到抗告人直接從宜昌路闖
    紅燈過來，因為當時只有他一部機車，所以不會看錯，新光
    橋右轉宜昌路是前一個路口，如果抗告人繼續直行，就會再
    遇到宜欣路52巷口等語。本件當時執勤之警員林嘉文於原審
    訊問時，經告知證人具結之義務及偽證之處罰並命其朗讀結
    文及具結後，仍明確為上開陳述，而證人與抗告人間並無怨
    隙，應不致故為不利抗告人之陳述，且執勤警員本其維護交
    通秩序、安全職責所為之舉發，自應受到合法、正確之推定
    ，是其當場以取締抗告人騎乘機車闖越紅燈之證言，應屬真
    實可信，堪認抗告人於前揭時間、地點，確有上開交通違規
    行為。
  (三)本件抗告人抗告意旨略稱：抗告人當時僅因急欲返家而紅燈
    右轉便遭警員攔下開單，並未闖紅燈，且由抗告人之後返家
    路徑以觀，其不可能有闖紅燈之行為云云，惟依證人林嘉文
    及抗告人於原審同日庭訊時所分別繪製之地理位置圖觀之，
    證人林嘉文當時係站立於宜昌路上，而抗告人則從新光橋右
    轉進入宜昌路，沿宜昌路直行途經該路與宜欣路52巷口處，
    始抵達舉發員警站立位置而遭開單舉發。抗告人所稱新光橋
    右轉宜昌路之地理位置所在，應係其闖紅燈違規處所之前一
    個路口，二者顯非相同，不容混淆。再經本院調取本案違規
    地點之地圖，比對抗告人供稱其當日自新光橋右轉宜昌路，
    再於下個路口二段式左轉往7-11便利商店方向經宜欣國小往
    太平方向返家，即確實會經過本案宜昌路與宜欣路52巷口之
    Ｔ字型違規地點甚為明確，是抗告人空言辯稱其不可能闖紅
    燈云云，自不足採，原審以本件異議無理由，而為駁回異議
    之裁定，並無不合。抗告人猶執前詞提起抗告，指摘原裁定
    不當，並無理由，應予駁回。
四、據上論結，應依道路交通管理處罰條例第89條，道路交通案
    件處理辦法第26條，刑事訴訟法第412條，裁定如主文。
中    華    民    國    97    年    4     月    16    日
            刑事第八庭  審判長法  官  羅  得  村
                              法  官  劉  榮  服
                              法  官  張  靜  琪
上列正本證明與原本無異。
不得再抗告。
                              書記官  陳  俞  豪
中    華    民    國    97    年    4     月    16    日


司法院資訊處製作；財團法人民間司法改革基金會備份。
